臺灣臺南地方法院刑事判決　　　　　　　九十一年度南簡上字第一號
　　上　訴　人　甲○○
　　即　被　告
右列上訴人因公共危險案件，不服本院九十年度南交簡字第一三八二號，中華民國九
十年十一月二十日第一審簡易判決（九十年度偵字第一二八二四號），提起上訴，本
院第二審之合議庭判決如左：
    主  文
上訴駁回。
    事  實
一甲○○曾於民國八十九年三月間，因公共危險案件，經本院判處罰金二萬元，於八
  十九年七月一日繳清罰金執行完畢。猶不知警惕，復於九十年十月十日凌晨三時許
  ，在台南市○○街二一八之一號其住處飲用酒類，已達不能安全駕駛動力交通工具
  之程度，竟於飲畢後仍駕駛ＬＣＬ－三三八號重機車欲前往台南市○○路仕成煤氣
  上班，嗣於同日上午九時三十分許，在台南市○○路與林森路口，經警攔檢並當場
  施以酒精濃度測試，測得其呼氣之酒精濃度高達每公升一‧二０毫克而查獲。
二案經台南市警察局移送台灣台南地方法院檢察署檢察官偵查終結，聲請以簡易判決
  處刑。
    理  由
一右揭事實，業據上訴人即被告甲○○於警訊中及本院審理時坦承不諱，並有酒精濃
  度測試表、刑法第一百八十五條之三案件測試觀察紀錄表、台南市警察局舉發違反
  交通管理事件通知單影本各一件附卷可稽。次查，參考法務部八十八年五月十八日
  法檢字第００一六六九號函示，認對於酒精濃度呼氣已達每公升０‧五五毫克或血
  液濃度達百分之０‧一以上，經統計其肇事率為一般正常人之十倍，認為已達不能
  安全駕駛之標準。上訴人甲○○於案發時經測試結果，其呼氣酒精濃度高達每公升
  一‧二０毫克，遠超過上開標準，且經觀察測試結果，有腳步不穩，訊問過程語無
  倫次，含糊不清之情形，有上開觀察測試紀錄表可憑，應認其確已達不能安全駕駛
  動力交通工具之程度，本件罪證明確，上訴人犯行堪以認定。
二核上訴人即被告所為，係犯刑法第一百八十五條之三之公共危險罪。原審以上訴人
  犯行明確，適用上開法條及刑法第四十一條第一項前段、罰金罰緩提高標準條例第
  二條，論上訴人以服用酒類，不能安全駕駛動力交通工具而駕駛罪，審酌上訴人前
  曾於八十九年間因公共危險案件（酒醉駕車），經本院判處罰金二萬元確定，甫於
  八十九年七月一日執行完畢，有台灣台南地方法院檢察署被告刑案資料查註紀錄表
  及台灣高等法院被告全國前案紀錄表附卷可稽，猶不知悔改，復犯本罪，雖不構成
  累犯，益見其品行不佳，且上訴人案發時酒精呼氣濃度高達每公升一‧二０毫克，
  其漠視行車安全，至為灼然等一切情狀，量處有期徒刑肆月，並諭知如易科罰金以
  佰元折算壹日，經核認事用法，並無違誤，所量刑度，亦屬適當。上訴人即被告
  上訴意旨，空言指摘原判決量刑過重，非有理由，應予駁回。
據上論斷，應依刑事訴訟法第四百五十五條之一第一項、第三項、第三百六十八條判
決如主文。
本案經檢察官李啟明到庭執行職務
中    華    民    國      九十一      年      二       月      六       日
                          臺灣臺南地方法院刑事庭
                                      審判長法官  李  璋  鵬
                                            法官  黃  光  進
                                            法官  林  彥  君
右正本證明與原本無異。
不得上訴。
                                          書記官  秦  復  華
中    華    民    國      九十一      年      二       月      十九     日
